臺灣桃園地方法院刑事判決　　　　　　100年度簡上字第446號
上　訴　人
即　被　告　鄧嘉曜
上列上訴人即被告因違反家庭暴力防治法案件，不服本院中華民
國100 年6 月28日所為100 年度桃簡字第1490號第一審刑事簡易
判決（聲請簡易判決處刑案號：100 年度偵字第10021 號），提
起上訴，本院管轄之第二審合議庭判決如下︰
    主  文
上訴駁回。
    事  實
一、鄧嘉曜係莊雅惠之夫，兩人間具有家庭暴力防治法第3條第1
    款所定之家庭成員關係。其前因家庭暴力案件，經臺灣彰化
    地方法院於民國100 年3 月8 日以100 年度家護字第25號民
    事通常保護令裁定，令其不得對莊雅惠實施身體或精神上不
    法侵害及騷擾之行為，該保護令之有效期間為10月。竟於
    100 年3 月14日收受上開裁定後，基於違反保護令之犯意，
    於100 年3 月24日上午9 時10分許，在莊雅惠位於桃園縣八
    德市○○路276 巷4 號住處，將警察請其填寫執行保護令之
    表格揉成一團往莊雅惠的方向丟，並說「弄那些有的沒有的
    要讓女兒變成孤兒，叫警察來或叫法官來都不怕」等語，而
    對莊雅惠為騷擾及身體、精神上之侵害行為。嗣經莊雅惠報
    警處理而知悉上情。
二、案經莊雅惠訴由桃園縣政府警察局八德分局報告臺灣桃園地
    方法院檢察署檢察官偵查起訴。
    理  由
一、證據能力部分：
    按被告以外之人於審判外之言詞或書面陳述，除法律有規定
    者外，不得作為證據；又被告以外之人於審判外之陳述，經
    當事人於審判程序同意作為證據，法院審酌該言詞陳述或書
    面陳述作成時之情況，認為適當者，亦得為證據；當事人、
    代理人或辯護人於法院調查證據時，知有第159 條第1 項不
    得為證據之情形，而未於言詞辯論終結前聲明異議者，視為
    有前項之同意，刑事訴訟法第159 條第1 項、第159 條之5
    分別定有明文。經查，本判決下列所引用被告以外之人於審
    判外之陳述，檢察官及上訴人即被告於本院審理時對於其證
    據能力均不爭執，且迄於言詞辯論終結前亦未聲明異議，本
    院審酌上開證據資料作成時之情況，尚無違法不當及證明力
    明顯過低之瑕疵，而認為以之作為證據應屬適當，依刑事訴
    訟法第159 條之5 規定，應認前揭證據資料均有證據能力。
二、訊據被告鄧嘉曜固坦承有將放在樓梯上的告誡書，揉成一團
    往旁邊丟擲並說「弄那些有的沒有的要讓女兒變成孤兒，叫
    警察來或叫法官來都不怕」等語之事實，惟矢口否認有何違
    反保護令之之犯行，辯稱：伊並無將告誡書往告訴人身上丟
    ，係因告訴人聲請保護令一事，使伊感覺受辱及壓力，始會
    以動作及言語表達情緒，伊並無對告訴人有身體或精神上不
    法侵害或騷擾行為之意，且伊並未收到保護令云云。經查：
  (一)被告於臺灣彰化地方法院核發且經其收受之100 年度家護字
    第25號民事通常保護令有效期間內之100 年3 月24日上午9
    時10分許，在被告與告訴人莊雅惠位於桃園縣八德市○○路
    276 巷4 號住處，將警察要其填寫執行保護令之表格揉成一
    團向莊雅惠方向丟擲，並說「弄那些有的沒有的要讓女兒變
    成孤兒，叫警察來或叫法官來都不怕」等語之情事，業據證
    人即告訴人莊雅惠於警詢及偵查中證述綦詳（見偵卷第10至
    11、第36至37頁），且被告亦自承有於上開時地丟擲前揭表
    格及說前述話語（見偵卷第27至第28頁、本院卷第5 至6 頁
    ），復有上揭民事保護令1 份（見偵卷第12頁）及被告本人
    於100 年3 月14日在其住處收受臺灣彰化地方法院送達上開
    民事保護令之證書1 紙在卷可稽（見偵卷第42頁、臺灣彰化
    地方法院聲請事件卷宗第45頁），堪可認定。
  (二)被告雖否認有違反保護令之故意，且以上開情詞置辯，惟查
    ：被告於案發時間、地點，確實有將警方所送之表格揉成一
    團並丟擲，且對告訴人說上開話語，所為舉動實屬令人身體
    、精神感覺不適之不法侵害及騷擾行為，於客觀上已違反上
    開民事通常保護令所禁止實施之身體、精神上不法侵害及騷
    擾行為。又被告有收受且明知法院核發保護令禁止其為上開
    行為之內容，已對構成犯罪事實有所認識，仍執意而為前開
    行為，其主觀上有違反保護令之故意甚明，縱被告所辯：係
    因告訴人聲請保護令覺得受辱及壓力云云屬實，亦僅係被告
    犯罪動機為何之問題，對於犯罪構成要件之故意要素，並無
    影響，尚難據此認其主觀上無違反保護令之故意。另被告辯
    稱：係將紙團丟向旁邊，並未丟到告訴人云云，然被告所為
    之將警方所送表格揉成一團丟棄之動作及對告訴人所說之話
    語，已構成前開不法侵害及騷擾行為，被告所丟擲之紙團是
    否有丟到告訴人身體，與原審認定之犯罪事實不生影響，附
    此敘明。
  (三)綜上所述，被告所為各項辯解，諒屬事後圖卸之詞，本件事
    證明確，被告犯行堪以認定，應予依法論科。
五、核被告所為，係犯家庭暴力防治法第61條第1 款、第2 款之
    違反保護令罪。原審認被告罪證明確，並審酌被告收受保護
    令未久即為上開違反保護令之行為，犯罪之動機、目的、手
    段、素行及犯後態度等一切情狀，量處拘役30日，並諭知易
    科罰金折算標準，其認事、用法均無違誤，量刑亦屬妥適，
    應予維持，被告仍執陳詞上訴否認犯行，為無理由，應予駁
    回。
據上論斷，應依刑事訴訟法第455 條之1 第1 項、第3 項、第36
8 條，判決如主文。
本案經檢察官鍾信一到庭執行職務。
中    華    民    國    100   年    10    月    20    日
                  刑事第八庭  審判長法  官  劉為丕
                                    法  官  謝枚霏
                                    法  官  翁儀齡
以上正本證明與原本無異。
本件不得上訴。
                                    書記官  邱仲騏
中    華    民    國   100    年    10    月    24    日
附錄本案論罪科刑之法條
家庭暴力防治法第61條
違反法院依第十四條第一項、第十六條第三項所為之下列裁定者，為本法
所稱違反保護令罪，處三年以下有期徒刑、拘役或科或併科新臺幣十萬元
以下罰金：
一、禁止實施家庭暴力。
二、禁止騷擾、接觸、跟蹤、通話、通信或其他非必要之聯絡行為。
三、遷出住居所。
四、遠離住居所、工作場所、學校或其他特定場所。
五、完成加害人處遇計畫。